【裁判字號】    98,簡上,937
【裁判日期】    981231
【裁判案由】    毒品危害防制條例
【裁判全文】
臺灣板橋地方法院刑事判決             98年度簡上字第937號
上  訴  人
即  被  告  甲○○
上列上訴人即被告因違反毒品危害防制條例案件，不服本院98年
度簡字第3389號中華民國98年6 月3 日所為第一審簡易判決（聲
請簡易判決處刑案號：臺灣板橋地方法院檢察署98年度毒偵字第
566 號），提起上訴，本院管轄第二審之合議庭判決如下︰
    主  文
上訴駁回。
    事實及理由
一、本案經本院審理結果，認第一審判決以被告甲○○前因施用
    毒品案件，經依本院裁定令入戒治處所施以強制戒治，於民
    國91年3 月12日強制戒治執行完畢，復因施用毒品案件，經
    本院以92年度簡字第4022號判處有期徒刑五月確定，於93年
    10月30日縮刑期滿執行完畢，又於94年間因竊盜及施用毒品
    案件，分別經臺灣高等法院以94年度上易字第872 號及本院
    以94年度簡字第1791號判處有期徒刑二年、有期徒刑六月確
    定；上開二罪復經臺灣高等法院裁定應執行有期徒刑二年五
    月，於96年4 月16日假釋出監，並於96年6 月22日假釋期滿
    未經撤銷視為執行完畢。詎其猶不知悔改，復基於施用第二
    級毒品甲基安非他命之犯意，於98年1 月11日14時許，在臺
    北縣新莊市○○街26巷4 弄4 號之3 住處內，施用第二級毒
    品甲基安非他命1 次。嗣於同日14時50分許，為警在上址查
    獲，並扣得安非他命殘渣袋1 個及玻璃球吸食器1 個，而認
    被告甲○○所為係犯毒品危害防制條例第10條第2 項之施用
    第二級毒品罪，累犯，量處有期徒刑六月，如易科罰金以新
    臺幣一千元折算一日，並諭知扣案之甲基安非他命殘渣袋一
    個（甲基安非他命量微無從分離）沒收銷燬，玻璃球吸食器
    一個沒收，其認事用法均無違誤，量刑亦屬適當，應予維持
    ，並引用第一審判決書所記載之證據及理由（如附件）。
二、上訴人即被告甲○○上訴意旨略以：被告施用毒品並無危害
    社會與他人，且告家中雙親皆已年邁且無經濟自主能力，在
    在皆需被告照料，如今遭判處有期徒刑六月，顯將造成被告
    日後生活之困境，請從輕量刑云云，惟原審已就量刑事由妥
    為斟酌，所為量刑並無不當，本件被告所提上訴為無理由，
    應予駁回。
三、被告經合法傳喚，無正當理由不到庭者，得不待其陳述，逕
    行判決，刑事訴訟法第371 條定有明文。查被告經合法傳喚
    ，無正當理由未於審判期日到庭，有傳票送達證書在卷可查
    ，爰依上開條文規定，不待其陳述逕行判決如主文所示，附
    此敘明。
據上論斷，應依刑事訴訟法第455 條之1 第1 項、第3 項、第36
8 條、第371 條、第373 條，判決如主文。
本案經檢察官蘇逸修到庭執行職務。
中    華    民    國    98    年    12    月    31    日
                    刑事第七庭  審判長法  官  戴嘉清
                                      法  官  林晏鵬
                                      法  官  王瑜玲
以上正本證明與原本無異。
不得上訴。
                                      書記官  廖貞音
中    華    民    國    98    年    12    月    31    日
附錄本案論罪科刑法條全文：
毒品危害防制條例第10條
施用第一級毒品者，處六月以上五年以下有期徒刑。
施用第二級毒品者，處三年以下有期徒刑。

司法院資訊處製作；財團法人民間司法改革基金會備份。
